【裁判字號】    90,上易,345
【裁判日期】    900327
【裁判案由】    侵占
【裁判全文】
臺灣高等法院臺南分院刑事判決          九十年度上易字第三四五號  Ａ
      上  訴  人
      即  被  告  乙  ○  ○
右上訴人因侵占案件，不服臺灣臺南地方法院八十九年度易字第三三一號中華民國
九十年一月十六日第一審判決（起訴案號：臺灣臺南地方法院檢察署八十九年度營偵
字第一三五六號)，提起上訴，本院判決如左：
      主      文
上訴駁回。
      事      實
一、乙○○係漢衛大樓管理顧問股份有限公司（以下稱漢衛公司）派駐在台南市○○
    路○段一五三巷八七弄七號曼哈頓大樓之主任管理員，負責該大樓之管理事務，
    並代該大樓管理委員會收取住戶管理費及停車場管理費等業務，為從事業務之人
    。竟基於意圖為自己不法之所有之概括犯意，自民國八十九年三月間起至同年八
    月三日止（起訴書誤載為八月五日），連續多次將其代收之住戶管理費新台幣（
    下同）五十四萬七千一百六十七元及代管理委員會催收之款項十五萬元，共計六
    十九萬七千一百六十七元，侵占入己。
二、案經漢衛公司訴由台灣臺南地方法院檢察署檢察官偵查起訴。
      理      由
一、右揭事實業據上訴人即被告乙○○於原審偵審中及本院審理時坦承不諱，核與漢
    衛公司經理甲○○指訴情節相符，並有漢衛公司提出之曼哈頓大樓管理服務中心
    代收費用存根二百二十張、曼哈頓查帳收費平面圖五張、收據二張、被告於八十
    九年八月十五日所簽寫之證明書一紙（均為影本）在卷可稽，被告自白核與事實
    相符，其犯行洵堪認定。
二、被告將業務上持有之款項侵占入己，核其所為，係犯刑法第三百三十六條第二項
    之業務侵占罪。其先後多次犯行，時間緊接，罪名相同，顯係基於概括犯意為之
    ，為連續犯，以一罪論，並加重其刑。原審適用上開法條及刑法第五十六條，罰
    金罰鍰提高標準條例第一條前段，審酌被告因一時貪慾，致罹刑典，所侵占之金
    額為六十九萬七千一百六十七元，及其犯罪後坦承不諱，然迄未與告訴人達成和
    解等一切情狀，量處有期徒刑壹年，核其認事用法均無違誤，量刑亦稱妥適。被
    告上訴意旨請求輕判，為無理由，應予駁回。
據上論斷，應依刑事訴訟法第三百六十八條，判決如主文。
本案經檢察官王碧霞到庭執行職務。
中    華    民    國      九十      年      三      月      二十七      日
                                  臺灣高等法院臺南分院刑事第三庭
                                      審判長法官  黃    崑    宗
                                            法官  林    勝    木
                                            法官  楊    省    三
右正本證明與原本無異。
不得上訴。
                                      法院書記官  陳    嘉    琍
中    華    民    國      九十      年      三      月      二十八      日
附錄本案論罪科刑法條全文：
刑法第三百三十六條第二項
  對於業務上所持有之物，犯前條第一項之罪者，處六月以上五年以下有期徒刑，得
  併科三千元以下罰金。


司法院資訊處製作；財團法人民間司法改革基金會備份。
